臺灣高等法院臺中分院刑事判決　　　　94年度上訴字第1196號
上　訴　人
即　被　告　乙○○
上列上訴人因違反毒品危害防制條例案件，不服臺灣彰化地方法
院94年度訴字第387號中華民國94年4月25日第一審判決（起訴案
號：臺灣彰化地方法院檢察署93年度毒偵字第4171、4774號、94
年度毒偵字第319、448號，移送原審法院併辦案號：同署94年度
毒偵字第1262號，移送本院併辦案號：同署94年度毒偵字第2365
、3420、4136號），提起上訴，本院判決如下：
    主  文
原判決撤銷。
乙○○連續施用第一級毒品，累犯，處有期徒刑壹年貳月，扣案
之海洛因柒包（其中六包合計淨重○．九八公克，空包裝總重一
．六二公克；另外一包淨重○．○三公克，空包裝重○．二○公
克）、殘留海洛因之香煙煙蒂壹支，均沒收銷燬之；又連續施用
第二級毒品，累犯，處有期徒刑壹年，扣案之甲基安非他命貳包
（其中一包毛重０‧三公克；另外一包毛重一‧七公克）沒收銷
燬之，玻璃吸食器壹支、吸食器貳個、塑膠鏟管支，均沒收。
主刑部分，應執行有期徒刑貳年。
    事  實
一、乙○○有違反麻醉藥品管理條例、及槍砲彈藥刀械管制條例
    等犯罪紀錄，其於民國（下同）八十八年間，又因施用第二
    級毒品罪，經臺灣彰化地方法院判處有期徒刑四月確定，於
    八十九年一月五日執行完畢；此後乙○○又於八十九年間，
    因犯施用第二級毒品罪，再經臺灣彰化地方法院判處有期徒
    刑六月確定，另再於九十、九十一年間，因分別觸犯施用第
    二級毒品罪、施用第一級毒品罪、違反妨害兵役治罪條例案
    件、及犯竊盜罪，分別經臺灣彰化地方法院及本院判處有期
    徒刑六月、八月、七月、三月確定，後因合於數罪併罰規定
    ，再經本院裁定其應執行刑為有期徒刑一年九月確定，且於
    九十一年二月八日入監執行，至九十三年三月十六日因縮刑
    期滿出獄而執行完畢。另乙○○亦曾於八十七年間，因施用
    毒品，經臺灣彰化地方法院裁定移送觀察、勒戒，後認無繼
    續施用毒品傾向，經臺灣彰化地方法院檢察署檢察官於八十
    七年七月二十九日以該署八十七年度偵字第五四四九號不起
    訴處分書，對其上開施用毒品之行為，為不起訴處分確定；
    又於八十八年間，再因施用毒品案件，先經臺灣彰化地方法
    院裁定移送觀察、勒戒，後認有繼續施用毒品傾向，經臺灣
    彰化地方法院再裁定移送強制戒治，於八十八年九月六日因
    成效經評定合格，而由同院裁定停止戒治（此後即轉執行上
    開因施用第二級毒品罪被判處之有期徒刑四月）；復於八十
    九年間，再因上開施用毒品罪，再經臺灣彰化地方法院裁定
    令入戒治處所施以強制戒治一年，戒治滿三個月後，成效經
    評定合格，經同院裁定於九十一年二月八日停止戒治，所餘
    期間付保護管束（此後即轉執行上開因犯施用第二級毒品等
    罪經本院裁定之應執行刑有期徒刑一年九月），且於九十一
    年七月二十二日執行保護管束期滿，其保護管束未被撤銷，
    而執行強制戒治完畢。
二、惟乙○○仍不知悔改警惕，因未能戒除毒癮，乃在上開強制
    戒治執行期滿釋放後之五年內，分別基於施用第一級毒品海
    洛因之概括犯意，及施用第二級毒品甲基安非他命之概括犯
    意，而為下列施用第一、二級毒品之行為，即：
（一）乙○○基於施用第一級毒品海洛因之概括犯意，自九十三
      年九月間某日起，至九十四年七月二十二日止，分別在其
      位於彰化縣溪湖鎮○○里○○路○段三四一號之住處、及
      彰化縣埔鹽鄉○○路○段八五號友人住處、與彰化縣溪湖
      鎮某果菜市場之廁所內，以及在彰化縣溪湖鎮國興遊藝場
      內等處，以將海洛因摻入香菸內燒烤吸煙方式，連續多次
      施用第一級毒品海洛因，其施用頻率平均每個禮拜大約施
      用二至三次。
（二）乙○○另基於施用第二級毒品甲基安非他命之概括犯意，
      自九十三年八月間某日起，至九十四年七月二十二日止，
      分別在彰化縣溪湖鎮某果菜市場之公廁內、及彰化縣溪湖
      鎮○○路一七九號之「展亞賓館」房內等處，以其所有之
      塑膠鏟管將甲基安非他命放入其所有及友人所有之玻璃吸
      食器中，再以火在下燒烤，使產生煙霧，後吸此煙霧，以
      此方式連續多次施用第二級毒品甲基安非他命，其施用頻
      率平均每個禮拜大約施用二次。
三、嗣乙○○先後於下列時、地被警查獲，即：
（一）九十三年十月十二日下午一時許，經彰化縣警察局溪湖分
      局警員持搜索票，在彰化縣埔鹽鄉○○路○段八五號即其
      友人洪瑋倢之住處執行搜索時，當場查獲洪瑋倢非法持有
      與本案無關之注射針筒一支、吸管鏟子二支、空袋一包，
      經在場之乙○○同意採尿後送請彰化縣衛生局檢驗，呈甲
      基安非他命陽性反應。
（二）九十三年十一月一日上午十一時二十分許，經彰化縣警察
      局溪湖分局警員據報前往其友人陳淑惠在彰化縣溪湖鎮○
      ○路一七九號「展亞賓館」七○三號房間查訪，並經陳淑
      惠同意入內執行搜索時，當場查獲乙○○所有供其施用之
      甲基安非他命一包（毛重０‧三公克），及陳淑惠、周銘
      潭二人所有與本案無關之海洛因壹包、注射針筒四支、玻
      璃吸食器一個。嗣經在場之乙○○同意採尿後送請中山醫
      學大學附設醫院藥物濫用檢測中心檢驗，呈甲基安非他命
      及嗎啡陽性反應。
（三）九十四年一月十一日上午十一時許，乙○○搭坐其友人洪
      宏仁所騎乘機車，在彰化縣溪湖鎮○○街八七號前，經彰
      化縣警察局溪湖分局警員察覺洪宏仁為毒品列管治安人口
      行跡可疑，經警表明身分欲上前攔查時，乙○○即趁機將
      其所有欲供其施用之第一級毒品海洛因六包（合計淨重○
      ．九八公克，空包裝總重一．六二公克），及其所有欲供
      其施用甲基安非他命之塑膠鏟管三支、吸食器二個及甲基
      安非他命一包（毛重一‧七公克）丟棄於地，為警當場查
      扣。嗣經警採集乙○○之尿液之後送請彰化縣衛生局檢驗
      ，呈甲基安非他命陽性反應。
（四）九十四年一月十八日晚上八時許，經彰化縣警察局北斗分
      局警員持拘票至雲林縣西螺鎮○○○路二二一號欲拘捕其
      友人廖威信時，在上址查獲王百頌、廖威信等人、及廖威
      信所有而與乙○○無關之基安非他命五十五包等物品。乙
      ○○當時亦在上址樓下被警查獲。因乙○○自承有施用海
      洛因、甲基安非他命，即由警員採集其尿液送請彰化縣衛
      生局檢驗，呈甲基安非他命陽性反應。
（五）九十四年四月十二日十四時三十分許，經彰化縣警察局溪
      湖分局警員因另案持搜索票在彰化縣溪湖鎮○○里○○○
      街二四號執行搜索（搜索對象為楊漢卿、陳素梅），因而
      查獲亦有在場之乙○○，並扣得乙○○已施用摻有第一級
      毒品海洛因之香菸菸蒂一支、及陳素梅、楊漢卿所有之海
      洛因及安非他命等物。因乙○○自承有施用海洛因、甲基
      安非他命，即由警員採集其尿液送請彰化縣衛生局檢驗，
      呈甲基安非他命陽性反應。
（六）九十四年七月七日清晨五時三十分許，經彰化縣警察局溪
      湖分局警員在彰化縣埔心鄉○○村○○路○段二九六號前
      乙○○所駕駛車牌號碼為ＭＱ－２８２６號之自用小客車
      上，在乙○○所有之黑色皮包內查獲第一級毒品海洛因一
      包（淨重○．○三公克，空包裝重○．二○公克）、及甲
      基安非他命玻璃吸食器一支。經依據乙○○之供述及經其
      同意採尿送請彰化縣衛生局檢驗，呈甲基安非他命及嗎啡
      陽性反應。
（七）九十四年七月二十五日晚上九時四十分許，經彰化縣警察
      局溪湖分局警員在彰化縣溪湖鎮○○街與彰水路口陳信傑
      所駕駛車牌號碼為Ｒ３－３６２５號之自用小客車上，查
      獲乙○○，經依據乙○○之供述及經其同意採尿送請彰化
      縣衛生局檢驗，呈甲基安非他命及嗎啡陽性反應。
四、案經彰化縣警察局溪湖分局報請臺灣彰化地方法院檢察署檢
    察官偵查起訴，及由彰化縣警察局溪湖分局、彰化縣警察局
    北斗分局先後報由臺灣彰化地方法院檢察署檢察官分別移請
    臺灣彰化地方法院及本院併案審理。
    理  由
一、本案上訴人即被告乙○○（以下簡稱為被告）並未於本院審
    理期日到庭。惟被告之上開非法施用第一、二級毒品之犯行
    ，除據其分別於警、偵訊中，及於原審法院審理期日與本院
    進行準備程序期日時，均為認罪之陳述外，並有被告先後被
    警查扣之海洛因七包（其中六包合計淨重○．九八公克，空
    包裝總重一．六二公克；另外一包淨重○．○三公克，空包
    裝重○．二○公克）、殘留海洛因之香煙煙蒂一支、甲基安
    非他命二包（其中一包毛重０‧三公克；另外一包毛重一‧
    七公克）、玻璃吸食器一支、吸食器二個、及塑膠鏟管三支
    扣案可證，及有法務部調查局鑑定上開七包海洛因之鑑定通
    知書二件、憲兵司令部刑事鑑識中心鑑定上開香菸菸蒂有海
    洛因殘留之鑑定通知書一件、彰化縣警察局溪湖分局依聯勤
    二○四廠製造之煙毒檢驗包檢驗Ａ包試劑檢驗甲基安非他命
    之初步檢驗報告單在卷可憑。復經警員於前開時間，經被告
    之同意採集其尿液分別送請彰化縣衛生局、及中山醫學大學
    附設醫院藥物濫用檢測中心檢驗結果，確有分呈上開甲基安
    非他命、嗎啡陽性反應，有尿液真實姓名對照表、及尿液檢
    驗通知書各七紙在卷可資佐證，足認被告之自白與事實相符
    ，足以採信。本案被告曾於八十七年間，因施用毒品，經臺
    灣彰化地方法院裁定移送觀察、勒戒，後認無繼續施用毒品
    傾向，經臺灣彰化地方法院檢察署檢察官於八十七年七月二
    十九日以該署八十七年度偵字第五四四九號不起訴處分書，
    對其上開施用毒品之行為，為不起訴處分確定；又於八十八
    年間，再因施用毒品案件，先經臺灣彰化地方法院裁定移送
    觀察、勒戒，後認有繼續施用毒品傾向，經臺灣彰化地方法
    院再裁定移送強制戒治，於八十八年九月六日因成效經評定
    合格，而由同院裁定停止戒治（此後即轉執行上開因施用第
    二級毒品罪被判處之有期徒刑四月）；復於八十九年間，再
    因上開施用毒品罪，再經臺灣彰化地方法院裁定令入戒治處
    所施以強制戒治一年，戒治滿三個月後，成效經評定合格，
    經同院裁定於九十一年二月八日停止戒治，所餘期間付保護
    管束（此後即轉執行上開因犯施用第二級毒品等罪經本院裁
    定之應執行刑有期徒刑一年九月），且於九十一年七月二十
    二日執行保護管束期滿，其保護管束未被撤銷，而執行強制
    戒治完畢，以上事實亦有本院被告全國前案紀錄表在卷可據
    。事證明確，被告之上開犯行，均堪認定。
二、按海洛因、甲基安非他命分屬毒品危害防制條例第二條第二
    項第一款所定之第一級毒品及同條項第二款經主管機關公告
    所定相類於安非他命之第二級毒品。被告施用第一級毒品海
    洛因多次，核其此部分所為，係犯毒品危害防制條例第十條
    第一項之罪；另被告施用第二級毒品甲基安非他命多次之行
    為，則係犯同條例第十條第二項之罪。至於被告為施用第一
    級毒品海洛因、及施用第二級毒品甲基安非他命，而分別持
    有第一級毒品海洛因、及第二級毒品甲基安非他命之行為，
    應各被其施用第一級毒品海洛因、及施用第二級毒品甲基安
    非他命之行為所吸收，均不另論罪。另被告多次施用第一級
    毒品、及多次施用第二級毒品之犯行，各時間緊接，方法相
    同，並分別觸犯構成要件相同之罪名，顯各係基於概括之犯
    意反覆為之，均各應依刑法第五十六條連續犯之規定，各論
    以一罪，並加重其刑。被告所犯上開二罪，其犯意各別、行
    為互異，應予分論併罰。因被告上開非法施用第一、二級毒
    品之犯行，均分別有上開連續犯之裁判上一罪關係，故未經
    公訴人起訴而移請原審法院及本院併辦部分，亦為起訴效力
    所及，本院自應併予審判。又本案被告除有違反麻醉藥品管
    理條例、及槍砲彈藥刀械管制條例等犯罪紀錄之外，其於八
    十八年間，又因施用第二級毒品罪，經臺灣彰化地方法院判
    處有期徒刑四月確定，於八十九年一月五日執行完畢，此後
    又於八十九年間，因犯施用第二級毒品罪，再經臺灣彰化地
    方法院判處有期徒刑六月確定，另再於九十、九十一年間，
    因分別觸犯施用第二級毒品罪、施用第一級毒品罪、違反妨
    害兵役治罪條例案件、及犯竊盜罪，分別經臺灣彰化地方法
    院及本院判處有期徒刑六月、八月、七月、三月確定，後因
    合於數罪併罰規定，再經本院裁定其應執行刑為有期徒刑一
    年九月確定，且於九十一年二月八日入監執行，至九十三年
    三月十六日因縮刑期滿出獄而執行完畢，以上事實亦有臺灣
    彰化地方法院檢察署刑案資料查註紀錄表及本院被告全國前
    案紀錄表在卷可憑。被告在受此有期徒刑之執行完畢，五年
    之內再犯有期徒刑以上之上開二罪，均為累犯，上開二罪均
    應依刑法第四十七條之規定分別遞加重其刑。扣案之海洛因
    七包（其中六包合計淨重○．九八公克，空包裝總重一．六
    二公克；另外一包淨重○．○三公克，空包裝重○．二○公
    克）、殘留海洛因之香菸菸蒂一支、甲基安非他命二包（其
    中一包毛重０‧三公克；另外一包毛重一‧七公克），均應
    依毒品危害防制條例第十八條第一項前段之規定宣告沒收銷
    燬之；另外扣案之玻璃吸食器一支、吸食器二個、塑膠鏟管
    三支，均係被告所有分供施用第二級毒品甲基安非他命所用
    之物，均應依刑法第三十八條第一項第二款之規定宣告沒收
    。又經警於九十四年一月十一日所查扣之被告皮包一個，因
    與被告之犯罪並無直接關係，爰不為沒收之宣告。
三、原審判決就被告上開所犯予以論罪科刑，固屬有見，惟原審
    判決未及就被告於九十四年一月十二日之後非法施用第一級
    毒品犯行、及於九十四年一月十五日之後非法施用第二級級
    毒品犯行予以併案審理，尚有未合。是本案被告上訴指摘上
    開事項，其上訴為有理由，應由本院將原審判決予以撤銷改
    判。爰審酌被告品行不佳，及其非法施用第一、二級毒品之
    犯罪情節，以及被告在犯罪後雖能坦認所犯，但屢犯不改，
    顯未見真正悔誤等一切犯罪情狀，就其非法施用第一級毒品
    部分，量處有期徒刑一年二月，另就其非法施用第二級毒品
    部分，量處有期徒刑一年，並依法定其應執行刑為有期徒刑
    二年。扣案之海洛因七包（其中六包合計淨重○．九八公克
    ，空包裝總重一．六二公克；另外一包淨重○．○三公克，
    空包裝重○．二○公克）、殘留海洛因之香菸菸蒂一支、甲
    基安非他命二包（其中一包毛重０‧三公克；另外一包毛重
    一‧七公克），均依法宣告沒收銷燬之；另外扣案之玻璃吸
    食器一支、吸食器二個、塑膠鏟管三支，亦依法宣告沒收。
    又本案被告經本院合法傳喚，無正當理由而未於本院審理期
    日到庭，爰不待其陳述逕行判決，應併予敘明。
四、據上論斷，應依刑事訴訟法第三百六十九條第一項前段、第
    三百六十四條、第三百七十一條、第二百九十九條第一項前
    段、毒品危害防制條例第十條第一項、第二項、第十八條第
    一項前段、刑法第十一條前段、第五十六條、第四十七條、
    第五十一條第五款、第三十八條第一項第二款，判決如主文
    。
本案經檢察官甲○○到庭執行職務。
中　　華　　民　　國　　94　　年　　12　　月　　14　　日
            刑事第三庭  審判長法  官  王  增  瑜
                              法  官  陳  欣  安
                              法  官  廖  柏  基
上列正本證明與原本無異。
施用第一級毒品部分，得上訴。
施用第二級毒品部分，不得上訴。
如不服本判決應於收受送達後十日內向本院提出上訴書狀，其未
敘述上訴之理由者並得於提起上訴後十日內向本院補提理由書（
均須按他造當事人之人數附繕本）。
                              書記官  詹  錫  朋
中　　華　　民　　國　　94　　年　　12 　月　　15 　　日
附錄條文：
毒品危害防制條例第十條：
施用第一級毒品者，處六月以上五年以下有期徒刑。
施用第二級毒品者，處三年以下有期徒刑。
                                                      Ａ
